CURRICULUM VITAE

1. DATOS GENERALES

José Consuelo Iván Granados Ojeda Rafael Campuzano #102 Col. San Gonzalo 464 64 7 10 49 464 171 10 69 j.ivan.grana2@gmail.com



2. OBJETIVO

Contar con un trabajo estable que me permita demostrar mis competencias y conocimientos adquiridos durante mi vida diaria, de igual manera adquirir experiencia para lograr una superación personal día con día y un mejor desempeño laboral.

3. FORMACIÓN ACADÉMICA

Preparatoria Abierta Guanajuato Agosto 2019 – Actualmente

Secundaria – INAEBA (Certificado)

4. EXPERIENCIA LABORAL

Mayo 2019 – Julio 2020 **Amoniaco Industrial del Bajío SA de CV** como Ayudante general de mantenimiento.

Mayo 2017 – Marzo 2019 **Gas Butano del Bajío SA de CV** como Ayudante de Andén y Chofer Repartidor.

Junio 2015- enero 2017 Moto Envíos Sheriff como repartidor y encargado.

Abril 2012 – Mayo 2015 **Videojuegos Chistoso** Encargado de ruta y personal.

5. HABILIDADES/OTROS:

- · Trabajo bajo presión
- · Trabajo en equipo.
- · Responsable.
- · Compromiso
- · Puntualidad.
- · Honestidad
- · Servicial (Atención al cliente)
- · Vigilancia
- · Ventas

Compras (Cotizaciones y búsqueda de proveedores)

- · Actividades de oficina (Conocimientos Básicos en Computación)
- · Fácil aprendizaje.
- · Manejo de personal.
- · Licencia de manejo **JN3143022411**Manejo de autos estándar y automático.
- · Lavador de Autos y tracto camión.